【裁判字號】    94,訴,1159
【裁判日期】    950119
【裁判案由】    違反毒品危害防制條例
【裁判全文】
臺灣屏東地方法院刑事判決              94年度訴字第1159號
公  訴  人  臺灣屏東地方法院檢察署檢察官
被      告  甲○○
                    （另案在監執行）
上列被告因違反毒品危害防制條例案件，經檢察官提起公訴（94
年度毒偵字第2596號）及移送併辦（94年度毒偵字第2753號），
被告就被訴事實為有罪之陳述，本院裁定改依簡式審判程序審理
，判決如下：
    主  文
甲○○連續施用第一級毒品，累犯，處有期徒刑壹年。扣案之海
洛因壹包（淨重：零點肆肆公克、空包裝重：零點柒捌公克）、
含有海洛因成分之葡萄糖壹包（驗後淨重：零點玖陸公克、驗後
毛重：壹點陸陸公克）、分裝杓壹支、盒子壹個，均沒收銷燬之
。又連續施用第二級毒品，累犯，處有期徒刑捌月。扣案之甲基
安非他命壹包（驗後毛重：零點貳捌公克）沒收銷燬之；燈泡壹
個，沒收。應執行有期徒刑壹年陸月。扣案之海洛因壹包（淨重
：零點肆肆公克、空包裝重：零點柒捌公克）、甲基安非他命壹
包（驗後毛重：零點貳捌公克）、含有海洛因成分之葡萄糖壹包
（驗後淨重：零點玖陸公克、驗後毛重：壹點陸陸公克）、分裝
杓壹支、盒子壹個，均沒收銷燬之；燈泡壹個，沒收。
    事  實
一、甲○○前於民國91年間因施用毒品案件，經臺灣高雄地方法
    院91年度毒聲字第7921號裁定送觀察、勒戒後，認有繼續施
    用毒品傾向，再經同院92年度毒聲字第4011號裁定送戒治處
    所施以強制戒治，嗣經同院92年度毒聲字第7698號裁定停止
    戒治並付保護管束，於93年1 月7 日停止戒治處分出所，再
    於93年1 月9 日因毒品危害防制條例修正施行並廢止停止戒
    治期間付保護管束之規定，強制戒治程序終結，經臺灣高雄
    地方法院檢察署檢察官以93年度戒毒偵字第346 號不起訴處
    分確定。甲○○又於93年間因違反槍砲彈藥刀械管制條例案
    件，經臺灣高雄地方法院93年度簡字第4896號判處有期徒刑
    6 月確定，於94年4 月7 日易科罰金執行完畢。詎其猶不知
    悔改，仍未戒除毒癮，於強制戒治執行完畢釋放後，5 年內
    復分別基於施用第一級毒品海洛因、第二級毒品甲基安非他
    命之概括犯意，自94年7 月間某日起至94年10月13日19時許
    止，將海洛因加葡萄糖，再摻入香菸內以口鼻吸食之方式；
    及自94年7 月某日起至94年10月13日12時許止，將甲基安非
    他命置於燈泡吸食器內燒烤產生煙氣以口鼻吸食之方式，在
    其位於高雄縣鳳山市慈暉新村3 巷26之1 號住處、高雄縣燕
    巢鄉○○路等地，連續施用海洛因及甲基安非他命多次。嗣
    於94年10月13日20時5 分許，為警在高雄縣燕巢鄉安招村58
    0 號前查獲，並扣得第一級毒品海洛因1 包（淨重：0.44公
    克、空包裝重：0.78公克）、第二級毒品甲基安非他命1 包
    （驗前毛重：0.3 公克、驗後毛重：0.28公克）、含有第一
    級毒品成分之葡萄糖1 包（驗前毛重：1.68公克、驗前淨重
    ：0. 98 公克、驗後毛重；1.66公克、驗後淨重：0.96公克
    ）、分裝杓1 支、盒子1 個及預備供其施用第二級毒品甲基
    安非他命所用之燈泡1 個，始知上情。
二、案經高雄市政府警察局三民第二分局報請臺灣屏東地方法院
    檢察署檢察官偵查起訴及移送併辦。
    理  由
一、上開事實，業據被告甲○○坦承不諱，且被告為警查獲時採
    尿送驗結果呈嗎啡（即海洛因水解後之反應）及甲基安非他
    命之陽性反應，有高雄市立凱旋醫院94年10月24日濫用藥物
    尿液檢報告1 紙在卷可證。又扣案之白粉1 包（淨重：0.44
    公克、空包裝重：0.78公克），經送法務部調查局鑑驗結果
    含第一級毒品海洛因成分，有該局94年12月30日調科壹字第
    240003968 號鑑定通知書1 紙在卷可佐；扣案之白色晶體1
    包（驗前毛重：0.3 公克、驗後毛重：0.28公克），經送高
    雄醫學大學附設中和紀念醫院檢驗結果含甲基安非他命成分
    ，有該院95年1 月3 日0000－000 號檢驗報告1 紙在卷可按
    ；扣案之葡萄糖4 包（驗前毛重：1.68公克、驗前淨重0.98
    公克；驗後毛重：1.66公克、驗後淨重：0.96公克）、分裝
    杓1 支及盒子1 個，經送同院檢驗結果含第一級毒品海洛因
    成分，均有海洛因之陽性反應，顯然沾附有第一級毒品海洛
    因成分之事實，有該院95年1 月3 日0000－000 號、0000－
    000 號、0000－000 號檢驗報告各1 紙在卷可憑。上述鑑驗
    結果，均係檢驗機關本於專業知識及以精密儀器或科學檢驗
    方法所得之結論，自可憑信，足見被告自白與事實相符，堪
    以採信。又被告前於91年間因施用毒品案件，經臺灣高雄地
    方法院91年度毒聲字第7921號裁定送觀察、勒戒後，認有繼
    續施用毒品傾向，再經同院92年度毒聲字第4011號裁定送戒
    治處所施以強制戒治，嗣經同院92年度毒聲字第7698號裁定
    停止戒治並付保護管束，於93年1 月7 日停止戒治處分出所
    ，再於93年1 月9 日因毒品危害防制條例修正施行並廢止停
    止戒治期間付保護管束之規定，強制戒治程序終結，經臺灣
    高雄地方法院檢察署檢察官以93年度戒毒偵字第346 號不起
    訴處分確定，此有臺灣屏東地方法院檢察署刑案資料查註紀
    錄表及臺灣高等法院被告全國前案紀錄表各1 份在卷可參。
    從而，本件事證明確，被告犯行堪予認定。
二、查海洛因及甲基安非他命分屬毒品危害防制條例第2 條第 2
    項第1 款、第2 款所稱之第一級、第二級毒品，均不得持有
    、施用，被告竟持以施用，核其所為，係犯同條例第10條第
    1 項之施用第一級毒品罪及同條第2 項之施用第二級毒品罪
    。其施用前持有海洛因及甲基安非他命之低度行為，應為施
    用之高度行為所吸收，均不另論罪。其先後多次施用海洛因
    、甲基安非他命之行為，均時間緊接，觸犯構成要件相同之
    罪名，顯係基於概括犯意反覆為之，皆為連續犯，均應以 1
    罪論，並加重其刑。又被告曾於93年間因違反槍砲彈藥刀械
    管制條例案件，經臺灣高雄地方法院93年度簡字第4896號判
    處有期徒刑6 月確定，於94年4 月7 日易科罰金執行完畢，
    此有臺灣屏東地方法院檢察署刑案資料查註紀錄表及臺灣高
    等法院被告全國前案紀錄表各1 份在卷可按，其受有期徒刑
    之執行完畢後，5 年之內再犯有期徒刑以上之上述2 罪，皆
    為累犯，均應依法加重其刑，其有2 種刑之加重事由，應均
    遞加重之。其所犯上述2 罪，犯意各別，行為互異，應予分
    別論罪，合併處罰。爰審酌被告素行非佳，經觀察、勒戒後
    ，仍未能戒除毒癮，顯見其無戒毒悔改之意，惟念其施用毒
    品乃自戕行為，及其施用毒品之期間、次數、犯罪後坦認犯
    行，態度尚稱良好等一切情狀，分別量處如主文所示之刑，
    並定其應執行之刑。扣案之海洛因1 包（淨重：0.44公克、
    空包裝重：0.78公克）及甲基安非他命1 包（驗後毛重：0.
    28公克），分別為第一級、第二級毒品，已如前述；含有第
    一級毒品海洛因成分之葡萄糖4 包（驗後毛重：1.66公克、
    驗後淨重：0.96公克）、分裝杓1 支、盒子1 個，因與第一
    級毒品海洛無法分離，均應依毒品危害防制條例第18條第 1
    項前段規定沒收銷燬之。另扣案之燈泡1 個，係被告所有預
    備供施用第二級毒品甲基安非他命所用之物，併依刑法第38
    條第1 項第2 款規定沒收之。至前開甲基安非他命、葡萄糖
    因鑑驗而耗損0.1 公克、0.2 公克部分，因顯已滅失，爰不
    另為沒收銷燬之諭知，併此敘明。
三、又臺灣屏東地方法院檢察署檢察官移送併辦94年度毒偵字第
    2753號，其被告與犯罪事實與本件起訴書所載之被告、犯罪
    事實均相同，核屬同一案件，依法本院自應予以審理，附此
    敘明。
據上論斷，應依刑事訴訟法第273 條之1 第1 項、第299 條第 1
項前段，毒品危害防制條例第10第1 項、第2 項、第18條第1 項
前段，刑法第11條、第56條、第47條、第51條第5 款、第38條第
1項第2款，判決如主文。
本案經檢察官鍾仁松到庭執行職務。
中    華    民    國    95    年    1     月    19    日
                  刑事第二庭  法  官   蘇碧珠
上正本證明與原本無異。
如不服本判決應於收受本判決送達後十日內向本院提出上訴書狀
，其未敘述上訴理由者，並得於提起上訴後十日內向本院補提理
由書狀（均須按他造當事人之人數附繕本）「切勿逕送上級法院
」
中    華    民    國    95    年    1     月    19    日
                              書記官   賀燕花
附錄本案論罪科刑法條全文
毒品危害防制條例第10條：
施用第一級毒品者，處6月以上5年以下有期徒刑。
施用第二級毒品者，處3年以下有期徒刑。


司法院資訊處製作；財團法人民間司法改革基金會備份。
